【裁判字號】    98,附民緝,37
【裁判日期】    980923
【裁判案由】    因詐欺案附帶民訴
【裁判全文】
臺灣臺北地方法院刑事附帶民事訴訟判決
原      告  乙○○
            丁○○○
            甲○○○
被      告  丙○○
上列被告因犯詐欺案件（刑事案號：本院86年度自字第550 號、
98年度自緝第22號），經原告提起附帶民事訴訟，本院判決如下
：
    主    文
原告之訴及其假執行之聲請均駁回。
    事實及理由
一、原告主張：被告丙○○於民國83年及84年間，參加以原告3
    人為會首之合會3 會，分別是於83年8 月1 日參加以原告乙
    ○○、丁○○○為會首，每會新臺幣（下同）30,000元，連
    同會首共84位，該會應至87年1 月1 日止，約定於每月1 、
    15日標會，被告於84年5 月得標；於84年1 月1 日參加以原
    告甲○○○為會首，每會參加30,000元，連同會首共32位，
    該會應至86年11月1 日止，被告分別於84年4 月1 日及85年
    3 月1 日參加標會得標，並分別得款824,700 元及877,200
    元；於84年8 月1 日參加以原告乙○○為會首，每會參加20
    ,000 元 ，連同會首共62位，該會應至87年12月1 日止，約
    定單月1 日，雙月1 、15日標會，被告分別於84年9 月1 日
    、84年10月1 日、85年8 月15日得標，並分別得款1,034,40
    0 元、1,043,300 元及1,105,200 元。按合會於每月標會後
    ，各會員即應於翌日繳交會款，否則即應自翌日起負遲延責
    任，而應加付法定遲延利息。又本件被告對於已到期之會款
    既已不給付，則對於未到期部分，顯有到期不付之虞，依民
    事訴訟法第246 條規定，亦得併為請求，故請求被告給付自
    85年12月至86年6 月之會款加法定遲延利息，共1,506 ,750
    元，及86年7 月至各會完會之死會標金2,040,000 元；共3,
    546,750 元等語。並聲明：(一)被告應給付原告新臺幣（下同
    ）3,546,750 元及自起訴狀繕本送達之翌日起，至清償日止
    ，按週年利率百分之5 計算之利息。(二)前項請求，原告願供
    擔保，請准宣告假執行。
二、被告未為任何聲明或陳述，亦未提出任何書狀。
三、按刑事附帶民事訴訟，其刑事部分諭知無罪、免訴或不受理
    之判決者，應以判決駁回原告之訴，刑事訴訟法第503條第1
    項前段定有明文。本件被告被訴詐欺案件，業經本院以98年
    度自緝字第22號判決免訴在案，自應依首揭規定，以判決駁
    回原告之訴，其假執行之聲請亦因本訴駁回而失所附麗，應
    一併駁回。
四、依刑事訴訟法第503 條第1 項前段，判決如主文。
中    華    民    國    98    年    9     月    23    日
                  刑事第十六庭  審判長法  官  蔡守訓
                                      法  官  羅月君
                                      法  官  藍家偉
以上正本證明與原本無異。
對於本判決如有不服，應於送達後10日內，向本院提出上訴狀，
但非對刑事訴訟之判決有上訴時，不得上訴。
                                      書記官  呂慧娟
中    華    民    國    98    年    9    月    23    日


司法院資訊處製作；財團法人民間司法改革基金會備份。
